臺灣臺中地方法院刑事判決
111年度易字第116號
公  訴  人  臺灣臺中地方檢察署檢察官
被      告  陳賢永



上列被告因妨害自由等案件，經檢察官提起公訴（110年度偵字
第32509號），本院判決如下：
    主    文
陳賢永犯恐嚇危害安全罪，處拘役參拾日，如易科罰金，以新臺
幣壹仟元折算壹日。
    犯罪事實
一、陳賢永係計程車司機，張晏瑋則係高鐵臺中站之保全人員，
    陳賢永於民國110年7月19日16時20分許，在址設臺中市烏日
    區站區二路8號之高鐵臺中站7號門外，因違規攬客與張晏瑋
    發生爭執，因而心生不滿，竟基於恐嚇危害安全之犯意，於
    同日16時23分至24分許，在上址高鐵臺中站7號門外，向張
    晏瑋恫稱「改天林北就拿棍子來貢，你看我敢貢嗎？（臺語
    ）」等語，以此加害生命、身體之事恐嚇張晏瑋，使張晏瑋
    心生畏懼，致生危害於安全。
二、案經張晏瑋訴由內政部警政署鐵路警察局臺中分局報告臺灣
    臺中地方檢察署檢察官偵查起訴。
    理    由
壹、證據能力部分
    按被告以外之人於審判外之言詞或書面陳述，除法律有規定
    者外，不得作為證據；被告以外之人於審判外之陳述，雖不
    符刑事訴訟法第159條之1至第159條之4之規定，而經當事人
    於審判程序同意作為證據，法院審酌該言詞陳述或書面陳述
    作成時之情況，認為適當，亦得為證據，當事人、代理人或
    辯護人於法院調查證據時，知有第159條第1項不得為證據之
    情形，而未於言詞辯論終結前聲明異議者，視為有前項之同
    意，刑事訴訟法第159條第1項、第159條之5分別定有明文。
    本案後引具有傳聞性質之言詞或書面證據，均為被告以外之
    人審判外之陳述而屬傳聞證據，被告陳賢永於本院準備程序
    時表示對於證據能力無意見，檢察官、被告迄於言詞辯論終
    結前，亦未聲明異議，本院審酌相關言詞或書面陳述作成時
    之情況，核無違法取證或其他瑕疵，認為以之作為證據為適
    當，前開具傳聞性質之相關言詞或書面陳述，自得作為證據
    。
貳、實體部分 
一、認定犯罪事實所憑證據及理由　　
　  上開犯罪事實，業據被告陳賢永於本院審理時坦承不諱，核
    與證人即告訴人張晏瑋於警詢、偵訊時之證述情節相符（見
    110年度偵字第32509號卷〈以下稱偵卷〉第65至69、148頁）
    ，並有本院勘驗警員密錄器及監視器光碟譯文、警員密錄器
    擷取畫面、監視器擷取畫面各1份在卷可稽（見偵卷第91至9
    3頁；本院卷第99至102頁），足認被告前開任意性自白與事
    實相符，本件事證明確，被告之犯行堪以認定，應依法論科
    。　
二、論罪科刑
  ㈠核被告陳賢永所為，係犯刑法第305條之恐嚇危害安全罪。
　㈡被告前因傷害案件，經本院以107年度易字第2920號判決判處
    有期徒刑5月確定，嗣於109年3月17日易服社會勞動改易科
    罰金執行完畢等情，業經公訴檢察官主張上述構成累犯之事
    實，並提出被告之前案確定判決、刑案資料查註紀錄表等前
    案徒刑執行完畢資料各1份為佐（偵卷第5至15頁；本院卷第
    155至157頁），核與臺灣高等法院被告前案紀錄表記載相符
    （見本院卷第15至29頁），被告於本院審理時亦表示對上述
    構成累犯之事實及執行資料無意見等語（見本院卷第150頁
    ），是認被告於受有期徒刑執行完畢後，5年以內故意再犯
    本件有期徒刑以上之罪，為累犯。公訴檢察官雖主張被告並
    無因加重本刑致生所受刑罰超過其所應負擔罪責之情形，請
    依累犯之規定加重其刑，惟本院參酌被告所犯前案為傷害罪
    ，與本案所犯恐嚇危害安全罪，二者之罪質、侵害法益、犯
    罪態樣均有不同，自難認被告對刑罰反應力薄弱或主觀上有
    特別之惡性，依司法院大法官會議釋字第775號解釋意旨，
    爰不予加重其刑。
  ㈢爰審酌被告不知理性管理自身情緒，率而出言恐嚇告訴人，
    造成告訴人之恐懼不安，所為應予非難，惟念及被告犯後坦
    承犯行，已與告訴人調解成立，並給付調解金額，此有本院
    111年度中司刑移調字第879號調解成立筆錄、告訴人之陳述
    狀各1份附卷足憑（見本院卷第133至134、153頁），態度尚
    佳，復斟酌被告之犯罪動機、目的、手段、情節、所生損害
    ，暨其智識程度、家庭經濟狀況等一切情狀，量處如主文所
    示之刑，並諭知易科罰金之折算標準。
三、不另為公訴不受理判決部分
  ㈠公訴意旨略以：被告基於公然侮辱之犯意，於前揭時日，在
    上址公共場所，以「幹你老基掰」等語辱罵告訴人，足生損
    害於告訴人之名譽，因認被告此部分涉犯刑法第309條第1項
    之公然侮辱罪嫌等語。
  ㈡按告訴乃論之罪，告訴人於第一審辯論終結前，得撤回告訴
    ；告訴經撤回者，法院應諭知不受理之判決，刑事訴訟法第
    238條第1項、第303條第3款分別定有明文。被告被訴涉犯公
    然侮辱罪，依刑法第314條之規定，須告訴乃論，而告訴人
    已於111年6月9日具狀撤回本件公然侮辱之告訴，此有聲請
    撤回告訴狀1份存卷可參（見本院卷第125頁），又因起訴意
    旨認上開公然侮辱部分，與被告前開經論罪科刑之恐嚇危害
    安全之行為，為想像競合犯之裁判上一罪關係，爰不另為不
    受理判決之諭知。   
據上論斷，應依刑事訴訟法第299條第1項前段，刑法第305條、
第41條第1項前段，刑法施行法第1條之1第1項，判決如主文。
本案經檢察官屠元駿提起公訴，檢察官林煒容到庭執行職務。
中    華    民    國   111    年    7     月    29    日
                  刑事第十一庭  法  官  林依蓉
以上正本證明與原本無異。
如不服本判決應於收受判決後20日內向本院提出上訴書狀，並應
敘述具體理由；其未敘述上訴理由者，應於上訴期間屆滿後20日
內向本院補提理由書（均須按他造當事人之人數附繕本）「切勿
逕送上級法院」。
告訴人或被害人對於判決如有不服得具備理由請求檢察官上訴，
其上訴期間之計算，係以檢察官收受判決正本之日期為準。
中    華    民    國   111    年    7     月    29    日
                                書記官  林  俐　　
附錄本案論罪科刑法條全文：
刑法第305條
以加害生命、身體、自由、名譽、財產之事恐嚇他人，致生危害
於安全者，處2年以下有期徒刑、拘役或9千元以下罰金。